臺灣高等法院刑事判決
110年度上訴字第1895號
上  訴  人  
即  被  告  廖瑋怡



上列上訴人因偽造文書等案件，不服臺灣新北地方法院110年度
審訴字第99號，中華民國110年3月15日第一審判決（起訴案號：
臺灣新北地方檢察署109年度偵字第34639號），提起上訴，本院
判決如下：
    主  文
原判決撤銷。
廖瑋怡犯如附表一、附表二編號6所示之罪，各處如附表一、附
表二編號6主文欄所示之刑；應執行有期徒刑參年貳月，如易科
罰金，以新臺幣壹仟元折算壹日。又犯如附表二編號1至5所示之
罪，各處如附表二編號1至5所示之刑；應執行有期徒刑壹年伍月
。偽造之「曾國義」、「鄭淑敏」、「張哲文」、「林蓉儀」、
「高雄縣桃源鄉建山國民小學」印章各壹枚及附表二編號1至5「
偽造之印文」欄所示偽造之印文，均沒收。未扣案犯罪所得新臺
幣捌佰捌拾捌萬壹仟貳佰肆拾捌元沒收，於全部或一部不能沒收
或不宜執行沒收時，追徵其價額。
    犯罪事實
一、廖瑋怡自民國85年3月1日起受僱國泰人壽保險股份有限公司
    （址設臺北市○○區○○路○段000 號，下稱國泰人壽公司）擔
    任內勤行政人員，從事帳務核銷工作，而為下列行為：
　㈠廖瑋怡基於意圖為自己不法所有之詐欺取財犯意，明知附表
    一編號1至108「單據名稱」欄所示醫療費用單據均已向國泰
    人壽公司請領報銷，仍於附表一編號1至108「請款日期/撥
    款日期」欄所示撥款日期前某日，將各該單據黏貼在國泰人
    壽公司費用報告單上，依核銷程序重複請領，致國泰人壽公
    司陷入錯誤，於各該撥款日期以現金支付「撥款金額」欄所
    示款項，以此方式詐取金錢108次，詐得金額共計新臺幣（
    下同）779萬8660元。
　㈡廖瑋怡基於意圖為自己不法所有之詐欺取財犯意，明知附表
    一編號109至135「單據名稱」欄所示訴訟費用單據均已向國
    泰人壽公司請領報銷，仍於附表一編號109至135「請款日期
    /撥款日期」欄所示請款日期，將各該單據黏貼在國泰人壽
    公司費用報告單上，依核銷程序重複請領，致國泰人壽公司
    陷入錯誤，於各該撥款日期以現金支付「撥款金額」欄所示
    款項，以此方式詐取金錢共27次，詐得金額共計82萬5938元
    。
　㈢廖瑋怡明知無附表二編號1至5所示請款單據可為核銷，仍基
    於行使偽造公文書及意圖為自己不法所有之詐欺取財犯意，
    於101年5月間某日，在臺北市○○路○段000號國泰人壽公司附
    近，委託不知情之刻印業者，偽造「曾國義」、「鄭淑敏」
    、「張哲文」、「林蓉儀」、「高雄縣桃源鄉建山國民小學
    」印章各1枚，分別於附表二編號1至5所示時間，在上址公
    司內，製作「高雄市桃園區建山國民小學領據」，以上開偽
    造之印章偽造其印文，表彰高雄市桃園區建山國民小學（下
    稱建山國小）具領各該補助款項之旨，以此方式，偽造附表
    二編號1至5所示「高雄市桃園區建山國民小學領據」之公文
    書，足生損害於建山國小及曾國義、鄭淑敏、張哲文、林蓉
    儀本人，再將之黏貼於費用報告單上，循核銷程序報支而為
    行使（附表二編號4、5部分連同各該免用發票收據、統一發
    票、免用統一發票收據一併報支），致國泰人壽公司陷於錯
    誤，以現金支付「撥款金額」欄所示款項，以此方式詐取金
    錢共5次，詐得金額共計26萬1650元。
　㈣廖瑋怡明知無附表二編號6所示請款單據可為核銷，仍基於意
    圖為自己不法所有之詐欺取財犯意，於附表二編號6所示時
    間，將該請款單據黏貼在費用報告單上，循核銷程序報支，
    致國泰人壽公司陷於錯誤，以現金支付「撥款金額」欄所示
    款項，以此方式詐取金錢1次，金額為1萬6000元。
二、案經國泰人壽公司訴請臺灣新北地方檢察署檢察官偵查起訴
    。
　　理  由
壹、證據能力：
    本件認定犯罪事實所引用之證據，皆無證據證明係公務員違
    背法定程序所取得，又檢察官、被告廖瑋怡於本院準備程序
    及審理時均同意作為證據（本院卷第179、247頁），復經審
    酌該等證據製作時之情況，尚無顯不可信與不得作為證據之
    情形，亦無違法不當與證明力明顯過低之瑕疵，且與待證事
    實具有關聯性，認為以之作為證據應屬適當，依刑事訴訟法
    第158條之4反面解釋及第159條之5規定，認均有證據能力。
貳、實體部分：
一、認定犯罪事實之證據及理由：　　
　㈠上揭事實，業據被告於檢察官訊問、原審及本院審理時坦承
    不諱（臺灣新北地方檢察署109年度偵字第4060號偵查卷宗
    【下稱偵卷】㈠第90、171、177至179、183頁、原審卷第115
    頁、本院卷第178、250、251頁），核與證人周志勳於檢察
    官訊問時證述之情節相符（偵卷㈠第90、171、177至179、18
    3頁），並有附表一、二所示各次請款之費用報告單暨原始
    憑證、轉帳傳票、被告於107年11月7日簽立之切結書附卷可
    資佐證（偵卷㈡至㈣全卷、偵卷㈤第3至439、465至467頁），
    俱徵被告前揭任意性自白與事實相符。
　㈡附表一編號1部分，項次1、2所示請款案件之轉帳傳票撥款時
    間雖不相同（偵卷㈡第3、7頁），惟被告辯稱：該案是合併
    報支，因費用預算核銷流程產生兩個案件編號等語，告訴代
    理人即證人周志勳於檢察官命確認各項次資料正確與否時，
    亦陳稱：附表一項次1、2是合併報支等語（偵卷㈠第183頁）
    ，可見被告所辯非虛，此部分應以合併報支認定為一行為。
　㈢國泰人壽公司於職員檢附單據請款時，是以轉帳傳票之會計
    憑證作為支出證明，其金額即為被告實際詐領數額，此據被
    告於本院審理時供承在卷（本院卷第179頁），則附表一編
    號22所示項次40、41部分，其原始憑證雖為12萬9000元，惟
    國泰人壽公司製作傳票支付之金額為13萬700元（偵卷㈡第34
    5至371頁），附表一編號29所示項次54、55部分，原始憑證
    為12萬6615元，國泰人壽公司製作傳票支付之金額為14萬47
    05元（偵卷㈡第473至491），附表一編號35所示項次66部分
    ，其原始憑證為1萬9260元，國泰人壽公司製作傳票支付之
    金額為6萬320元（偵卷㈡第611至615頁），附表一編號37所
    示項次70部分，其原始憑證為3000元，國泰人壽公司製作傳
    票支付之金額為2萬4105元（偵卷㈡第647至649頁），附表一
    編號47所示項次88、89部分，其原始憑證為8萬1940元，國
    泰人壽公司製作傳票支付之金額為4萬5940元（偵卷㈢第113
    至117頁），暨其餘金額不同部分，均應以國泰人壽公司轉
    帳傳票支出金額，認定被告實際詐取數額。據此計算，被告
    於附表一編號1至108所示以重複核銷醫療單據方式詐得款項
    應為779萬8660元，附表一編號109至135所示以重複核銷訴
    訟費用方式詐得款項應為82萬5938元。
　㈣附表二編號1至5部分，被告於檢察官訊問時即坦承：建山國
    小領據上校長的名字是我上網查的，其他人員是我亂編，我
    大約於101年5月間，在公司附近刻印店刻章，然後在公司裡
    用印製作上開領據等語（偵卷㈠第178頁），並有各該偽造之
    公文書在卷足稽（偵卷㈤第397、405、413、421、433頁），
    被告以偽造之「高雄縣桃園鄉建山國民小學」、「曾國義」
    、「鄭淑敏」、「張哲文」、「林蓉儀」印章用印，偽造「
    高雄市桃園區建山國民小學領據」之公文書，表彰建山國小
    具領各該補助款項之旨，持向國泰人壽公司報支而為行使，
    雖僅供內部核銷作業使用，仍足生損害於建山國小及曾國義
    、鄭淑敏、張哲文、林蓉儀本人，自該當於刑法行使偽造公
    文書之要件。臺灣新北地方檢察署檢察官108年度偵字第273
    62號起訴書就被告於102年8月27日至107年5月8日間以不實
    單據向國泰人壽公司報支款項，認該案中「高雄市建山國小
    」領據之不實單據，無法證明係屬偽造，而不另為不起訴處
    分（偵卷㈠第99至157頁），並不拘束本院對於犯罪事實之認
    定。
　㈤綜上，本案事證明確，被告犯行堪予認定，應依法論科。
二、被告行為後，刑法第339 條第1 項規定業於103 年6 月18日
    修正公布，自同年月20日起生效施行。修正前刑法第339 條
    第1項規定：「意圖為自己或第三人不法之所有，以詐術使
    人將本人或第三人之物交付者，處5 年以下有期徒刑、拘役
    或科或併科（銀元）1000元以下罰金。」修正後則規定：「
    意圖為自己或第三人不法之所有，以詐術使人將本人或第三
    人之物交付者，處5 年以下有期徒刑、拘役或科或併科50萬
    元以下罰金。」經比較新舊法結果，修正後之規定對被告並
    非有利，依刑法第2 條第1 項前段，應適用修正前刑法第33
    9 條第1 項之規定。
三、論罪：
　㈠核被告就附表一、附表二編號6所為，均係犯修正前刑法第33
    9 條第1 項之詐欺取財罪（共136罪，檢察官起訴書誤載為
    「133次」，為計算錯誤，應予更正）；其就附表二編號1至
    5所為，係犯刑法第216 條、第211 條之行使偽造公文書罪
    及修正前刑法第339 條第1 項之詐欺取財罪（共5罪）。
　㈡附表二編號1至5部分，被告偽造印章、印文，為偽造公文書
    之階段行為，又偽造公文書後持以行使，其偽造之低度行為
    ，應為行使之高度行為所吸收，均不另論罪。
　㈢附表二編號1至5部分，被告行使偽造之公文書向國泰人壽公
    司詐領款項，各係以一行為觸犯行使偽造公文書及詐欺取財
    二罪，為想像競合犯，應依刑法第55條規定，分別從一重之
    行使偽造公文書罪處斷。
　㈣被告虛偽報支費用，係分別提出費用報告單進行報帳，經國
    泰人壽公司逐次核銷以轉帳傳票支付款項時，即完成該次詐
    欺行為，是除合併報支可認為是單一詐欺行為外，各次詐欺
    犯行彼此間實為獨立存在，應認係分別起意，且被告行為前
    後歷時逾6 年之久，顯非於密接之時空條件下所為之接續犯
    行，自應以數罪論處。是被告所犯詐欺取財136罪、行使偽
    造公文書5罪，犯意各別，行為互殊，應予分論併罰。
　㈤對於未發覺之罪自首而受裁判者，得減輕其刑，刑法第62條
    前段定有明文。自首以對於未發覺之罪投案而受裁判為要件
    ，至其方式雖不限於自行投案，即託人代理自首或向非偵查
    機關請其轉送，亦無不可，但須有向該管司法機關自承犯罪
    而受裁判之事實，始生效力，若於犯罪後，僅向被害人或非
    有偵查犯罪職務之公務員陳述自己犯罪之事實，而無受裁判
    之表示，即與自首之條件不符（最高法院50年台上字第65 
    號判例意旨參照）。本案係國泰人壽公司於108年12月31日
    具狀向臺灣新北地方檢察署檢察官提出告訴，開始偵查（偵
    卷㈠第3至5頁），被告雖於107年11月7日簽立切結書，向國
    泰人壽公司自承於95年12月至102年8月間，以不實單據或重
    複報支核銷費用，詐取894萬6047元之行為（偵卷㈤第465至4
    67頁），究非向有偵查犯罪職務之公務員陳述自己犯罪事實
    ，或請國泰人壽公司轉送該管司法機關，核與自首之要件不
    符，無從依刑法第62條前段規定減輕其刑。被告聲請傳喚證
    人王承安，以資證明其本人向國泰人壽公司「自首」之事實
    （本院卷第172-4頁），顯無調查之必要。
　㈥又犯罪之情狀顯可憫恕，認科以最低度刑仍嫌過重者，得酌
    量減輕其刑，刑法第59條定有明文。考其立法意旨，科刑時
    原即應依同法第57條規定審酌一切情狀，尤應注意該條各款
    所列事項，以為量刑標準。刑法第59條所謂「犯罪之情狀顯
    可憫恕」，自係指裁判者審酌第57條各款所列事項以及其他
    一切與犯罪有關之情狀之結果，認其犯罪足堪憫恕者而言（
    即犯罪另有其特殊之原因與環境等等），即必於審酌一切之
    犯罪情狀，在客觀上顯然足以引起一般同情，認為縱予宣告
    法定最低刑度猶嫌過重者，始有其適用（最高法院45年台上
    字第1165號、51年台上字第899號判例意旨參照）。被告利
    用任職國泰人壽公司負責核銷帳務之便，以不實單據或重複
    報支方式詐取金錢，濫用國泰人壽公司對員工之信賴，犯罪
    時間經年，所肇損害甚鉅，依其情節，實無任何足以引起一
    般人同情、顯可憫恕之處，且被告所犯行使偽造公文書、詐
    欺取財等罪，均非重罪，於法定刑內量刑亦無過重之虞，自
    均無刑法第59條規定之適用餘地。　
四、撤銷原判決之理由及科刑審酌事由：
　㈠原審以被告犯行使偽造公文書及詐欺取財等罪，事證明確，
    予以論罪科刑，固非無見。然查：
　1.被告向國泰人壽公司重複報支所憑單據日期，並非被告施用
    詐術詐領款項之犯罪時間，原審就附表一編號1至108部分，
    均未認定被告犯詐欺取財罪之犯罪時間，另附表二編號1至5
    部分，被告於偵查中即已自白其偽造各該印章、印文及不實
    憑據之時間、地點（偵卷㈠第178頁），原審仍於判決附表中
    泛載「被告於不詳時地所取得右揭不實單據」，並與事實欄
    記載被告自行偽造該等不實單據，互有矛盾，難認妥適。
　⒉原審認定被告所為142次詐欺犯行（本院認定為141次），共
    計詐得886萬4092元，與卷存事證不符。
　⒊附表一編號1部分，項次1、2是合併報支，客觀上僅有一詐欺
    取財行為，為單純一罪，原審分論併罰論以二罪，尚有未合
    。　
　⒋被告於附表一編號1至14所為詐欺取財犯行，其犯罪時間均在
    96年4月24日前，合於減刑之要件，原審漏未認定犯罪時間
    ，致未審酌適用中華民國九十六年罪犯減刑條例之規定，自
    有違誤。
　㈡從而，被告提起上訴，以附表一編號1至14部分合於減刑要件
    ，及附表一編號1項次1、2應論以一罪，指摘原判決不當，
    為有理由，至被告上訴主張其犯罪應屬接續犯，並請依刑法
    第59條、第62條前段規定減輕其刑，雖屬無據，惟原判決有
    以上可議之處，均無可維持，應由本院予以撤銷改判。
　㈢爰以行為人之責任為基礎，審酌被告行為時正值青壯，復曾
    受大學教育（原審卷第85頁），非無謀生能力，其受國泰人
    壽公司僱用多年，不思克盡職守，發揮所長，竟利用國泰人
    壽公司對於職員之信賴，於核銷流程未嚴加防弊之機會，長
    期以重複核銷方式請領款項，甚偽冒名義製作虛偽之公文書
    領據遂行詐騙犯行，守法觀念欠缺，行為偏差，各次詐得金
    額非微，所肇損害甚鉅，應嚴予非難，兼衡被告於本案行為
    前並無犯罪紀錄，其犯罪之動機、目的、手段、所獲利益，
    及於本院審理時自承之經濟能力、扶養親屬之家庭生活狀況
    （本院卷第251頁），暨被告犯後始終坦承犯行，惟未能與
    國泰人壽公司達成和解，所為損害賠償數額有限（詳後述）
    等一切情狀，分別量處如主文第二項（附表一、二主文欄）
    所示之刑，並就附表一、附表二編號6部分，諭知易科罰金
    之折算標準，資為懲儆。
　㈣附表一編號1至14部分，被告犯修正前刑法詐欺取財罪，其犯
    罪時間係在96年4月24日以前，復經宣告有期徒刑1年6月以
    下之刑，應依中華民國九十六年罪犯減刑條例第2條第1項第
    3款規定減其刑期二分之一，並依同條例第9條規定，諭知減
    得之刑易科罰金之折算標準。至附表一編號15、16部分，其
    請款單據時間雖均在96年4月24日前，惟被告報支各該費用
    施用詐術，國泰人壽公司係於96年4月26日、96年5月2日、9
    6年5月3日撥付款項（偵卷㈡第227、231、239、243頁），其
    犯罪終了之時間係在96年4月24日後，即與減刑之要件不符
    ，無從依前開條例規定予以減刑。
五、刑法第51條第5 款規定數罪併罰，宣告多數有期徒刑者，應
    於各刑中之最長期以上，各刑合併之刑期以下，定其應執行
    之刑期，但不得逾30年，其就數罪併罰，固非採併科主義，
    而係採限制加重主義，就俱發各罪中，以最重之宣告刑為基
    礎，由法院參酌他罪之宣告刑，裁量加重定之，且不得逾法
    定之30年最高限制，此即外部性界限。然上揭定其應執行刑
    ，既屬刑法賦予法院自由裁量之事項，其應受內部性界限之
    拘束，要屬當然。而刑法修正將連續犯、常業犯規定悉予刪
    除，考其立法目的，係基於刑罰公平原則考量，杜絕僥倖犯
    罪心理，並避免鼓勵犯罪之誤解，乃改採一行為一罪一罰。
    是定其刑期時，除仍應就各別刑罰規範之目的、輕重罪間體
    系之平衡、整體犯罪非難評價、各行為彼此間之偶發性、與
    被告前科之關聯性、各行為所侵害法益之專屬性或同一性、
    數罪對法益侵害之加重效應、罪數所反映之被告人格特性與
    犯罪傾向、社會對特定犯罪例如一再殺人或販毒行為處罰之
    期待等，為綜合判斷外，尤須參酌上開實現刑罰公平性，以
    杜絕僥倖、減少犯罪之立法意旨，為妥適之裁量（最高法院
    97年度台上字第2017號判決意旨參照）。詐欺犯罪旨在圖得
    不法財物或利益，是於行為人犯行遭發覺之前，其可能因產
    生犯罪動機之情狀（如缺錢花用、詐術交易中填補前次詐欺
    金額等）仍然存在，而藉由其平常用以詐取金錢之機會未消
    失之狀態，多次實施詐欺行為以牟利，又因刑罰兼具「報應
    主義」及「預防主義」之雙重目的，故於量刑之時，並應同
    時衡酌上開目的妥適決之，要難僅以行為人犯罪次數作為定
    其應執行刑之唯一標準，而應考量行為人犯罪時間之密接性
    、是否曾遭發覺犯行而仍未停止犯罪、需多久執行期間而得
    期待其日後不再為此種犯罪等個人情狀，定其應執行之刑，
    以符刑法定執行刑規定之立法精神。經查，被告於本案以偽
    造之公文書、不實單據或重複核銷方式詐取金錢，次數總計
    雖達141次，然均是利用任職國泰人壽公司辦理款項核銷之
    機會，反覆從事，考量其各次犯罪手法雷同，對象單一，如
    以實質累加之方式定應執行刑，處罰之刑度顯將超過行為之
    不法內涵，而違反罪責原則，應整體犯罪非難評價，其罪數
    所反映被告之人格特性與犯罪傾向，及數罪對法益侵害之加
    重效應及刑罰之內部界限，依多數犯罪責任遞減原則，就附
    表一、附表二編號6所示得易科罰金部分，及附表二編號1至
    5所示不得易科罰金部分，分別定其應執行之刑，暨諭知得
    易科罰金部分之執行刑易科罰金之折算標準，以符合罪刑相
    當及比例原則，實現刑罰權之公平正義。　　
六、沒收：
　㈠附表二編號1至5部分，被告偽造「曾國義」、「鄭淑敏」、
    「張哲文」、「林蓉儀」、「高雄縣桃源鄉建山國民小學」
    印章5枚，及所偽造之印文各5 枚，均屬偽造之印章、印文
    ，不問屬於犯人與否，應依刑法第219 條規定沒收之。至該
    偽造之領據，業經交付國泰人壽公司核銷收執，非屬被告所
    有，是不予宣告沒收。
　㈡被告以不實單據、重覆核銷方式，於本案共計詐得890萬2248
    元，為被告之犯罪所得，而被告犯後於108年4月30日至110
    年7月5日共計返還4萬3000元，有國泰人壽公司提出之分期
    償還收款明細表、被告提出之郵政劃撥儲金存款收據、國泰
    世華商業銀行存款憑證存卷為憑（本院卷第213至215、231
    至239頁），其中於109年3月6日前清償共計2萬2000元，業
    經本院109年度上易字第199號另案判決諭知沒收犯罪所得時
    予以扣除，不應重複計算，其於109年4月6日後清償、尚未
    扣除之2萬1000元部分，應認已合法發還，依刑法第38條之1
    第5項規定，毋庸沒收，餘888萬1248元未據合法發還，應依
    刑法第38條之1第1項前段、第3項規定宣告沒收，於全部或
    一部不能沒收或不宜執行沒收時，追徵其價額。
據上論斷，應依刑事訴訟法第369 條第1 項前段、第364 條、第
299 條第1項前段，刑法第2 條第1項前段、第210條、第211條、
第219條、（修正前）第339 條第1 項、第55條、第41條第1 項
前段、第8項、第51條第5 款、第38條之1 第1 項前段、第3 項
，刑法施行法第1條之1第1項、第2項前段，中華民國九十六年罪
犯減刑條例第2條第1項第3款、第7條、第9條、第11條，判決如
主文。
本案經檢察官簡群庭偵查起訴，由檢察官曾俊哲到庭執行職務。
中　　華　　民　　國　　110 　年　　9 　　月　　15　　日
　　　　　　　　　刑事第三庭    審判長法　官  張惠立  
  　　　　　　　　　　　　　　　  　  法　官  劉兆菊
　　　　　　　　　　　　　　　　　  　法　官  廖怡貞
以上正本證明與原本無異。
詐欺部分不得上訴。
行使偽造公文書部分，如不服本判決，應於收受送達後20日內向
本院提出上訴書狀，其未敘述上訴之理由者並得於提起上訴後20
日內向本院補提理由書（均須按他造當事人之人數附繕本）「切
勿逕送上級法院」。
                                      書記官  劉芷含
中　　華　　民　　國　　110 　年　　9 　　月　　15　　日

附錄本案論罪科刑法條全文：
中華民國刑法第216條
（行使偽造變造或登載不實之文書罪）
行使第210條至第215條之文書者，依偽造、變造文書或登載不實
事項或使登載不實事項之規定處斷。

中華民國刑法第211條
（偽造變造公文書罪）
偽造、變造公文書，足以生損害於公眾或他人者，處1年以上7年
以下有期徒刑。

修正前中華民國刑法第339條
（普通詐欺罪）
意圖為自己或第三人不法之所有，以詐術使人將本人或第三人之
物交付者，處5年以下有期徒刑、拘役或科或併科1000元以下罰
金。
以前項方法得財產上不法之利益或使第三人得之者，亦同。
前二項之未遂犯罰之。


附表一（貨幣單位：新臺幣）         【重複請領醫療費用：合計779萬8660元】         編號 項次  請款日期/撥款日期 案件編號（並列部分為合併報支） 單據名稱（日期） 單據金額 撥款金額 主文 1 1  96年1月4日 0000000000 雲林華濟醫院收據(95.12) 100,000 100,000 廖瑋怡犯詐欺取財罪，處有期徒刑陸月，如易科罰金，以新臺幣壹仟元折算壹日。減為有期徒刑參月，如易科罰金，以新臺幣壹仟元折算壹日。  2  96年1月8日 0000000000 雲林華濟醫院收據(95.10) 300,000 300,000  2 3  96年1月19日 0000000000 雲林華濟醫院收據(96.1) 20,000 20,000 廖瑋怡犯詐欺取財罪，處有期徒刑參月，如易科罰金，以新臺幣壹仟元折算壹日。減為有期徒刑壹月拾伍日，如易科罰金，以新臺幣壹仟元折算壹日。  4   0000000000 雲林華濟醫院收據(96.1) 80,000 80,000  3 5 1 96年3月5日 0000000000 高雄建佑醫院收據(96.1.29) 2,000 3,000 廖瑋怡犯詐欺取財罪，處有期徒刑參月，如易科罰金，以新臺幣壹仟元折算壹日。減為有期徒刑壹月拾伍日，如易科罰金，以新臺幣壹仟元折算壹日。   2   高雄建佑醫院收據(96.1.25) 1,000   4 6  96年3月19日 0000000000 彰化秀傳紀念醫院(96.3.2) 28,000 28,000 廖瑋怡犯詐欺取財罪，處有期徒刑參月，如易科罰金，以新臺幣壹仟元折算壹日。減為有期徒刑壹月拾伍日，如易科罰金，以新臺幣壹仟元折算壹日。  7   0000000000 彰化秀傳紀念醫院(96.3.2) 40,040 40,040  5 8 1 96年3月21日 0000000000 苗栗千綜合醫院(96.2.27) 11,000 28000 廖瑋怡犯詐欺取財罪，處有期徒刑參月，如易科罰金，以新臺幣壹仟元折算壹日。減為有期徒刑壹月拾伍日，如易科罰金，以新臺幣壹仟元折算壹日。   2   苗栗千綜合醫院(96.3.3) 8,000     3   苗栗苑裡李綜合醫院(96.3.2) 9,000    9   0000000000 苗栗苑裡李綜合醫院(96.3.2) 36,000 36,000  6 10  96年3月23日 0000000000 新北耕莘醫院(96.3.14) 10,000 10,000 廖瑋怡犯詐欺取財罪，處有期徒刑參月，如易科罰金，以新臺幣壹仟元折算壹日。減為有期徒刑壹月拾伍日，如易科罰金，以新臺幣壹仟元折算壹日。  11   0000000000 新北耕莘醫院(96.3.14) 16,380 16,380  7 12 1 96年3月23日 0000000000 台中光田綜合醫院(96.3.8) 1,000 14,000 廖瑋怡犯詐欺取財罪，處有期徒刑參月，如易科罰金，以新臺幣壹仟元折算壹日。減為有期徒刑壹月拾伍日，如易科罰金，以新臺幣壹仟元折算壹日。   2   台中光田綜合醫院(96.1.30) 1,000     3   台中光田綜合醫院(96.3.8) 1,000     4   台中光田綜合醫院(96.2.28) 1,000     5   台中光田綜合醫院(96.2.28) 1,000     6   台中光田綜合醫院(96.3.8) 1,000     7   台中光田綜合醫院(96.3.8) 1,000     8   台中光田綜合醫院(96.2.28) 1,000     9   台中光田綜合醫院(96.2.28) 1,000     10   台中光田綜合醫院(96.2.28) 1,000     11   台中光田綜合醫院(96.2.26) 1,000     12   台中光田綜合醫院(96.3.6) 1,000     13   台中光田綜合醫院(96.2.26) 1,000     14   台中光田綜合醫院(96.2.26) 1,000     15   台中光田綜合醫院(96.2.26) 1,000     16   台中光田綜合醫院(96.2.14) 1,000     17   台中光田綜合醫院(96.2.9) 1,000     18   台中光田綜合醫院(96.2.9) 1,000     19   台中光田綜合醫院(96.2.14) 1,000     20   台中光田綜合醫院(96.2.14) 1,000     21   台中光田綜合醫院(96.2.14) 1,000     22   台中光田綜合醫院(96.2.14) 1,000     23   台中光田綜合醫院(96.2.14) 1,000    13 1  0000000000 台中童綜合醫院(96.3.16) 73,000 83,560    2   台中童綜合醫院(96.3.16) 1,320     3   郵局匯費收據(96.1.26) 4,000     4   郵局匯費收據(96.2.13) 9,000     5   郵局匯費收據(96.2.26) 8,000     6   郵局匯費收據(96.2.14) 1,000     7   郵局匯費收據(96.2.27) 1,000     8   郵局匯費收據(96.2.16) 3,000     9   郵局匯費收據(96.2.9) 1,000     10   郵局匯費收據(96.2.6) 2,000   8 14 1 96年3月26日 0000000000 台南佳里綜合醫院收據(96.3.2) 1,000 6,440 廖瑋怡犯詐欺取財罪，處有期徒刑參月，如易科罰金，以新臺幣壹仟元折算壹日。減為有期徒刑壹月拾伍日，如易科罰金，以新臺幣壹仟元折算壹日。   2   台南佳里綜合醫院收據(96.3.2) 1,000     3   台南佳里綜合醫院收據(96.1.31) 1,000     4   台南佳里綜合醫院收據(96.3.2) 1,000     5   台南奇美醫院收據(96.3.8) 1,000     6   奇美醫院收據(96.2) 1,440    15   0000000000 奇美醫院收據(96.2) 45,000 45,000  9 16 1 96年3月26日 0000000000 嘉義華濟醫院收據(96.3.13) 6,000 11,500 廖瑋怡犯詐欺取財罪，處有期徒刑參月，如易科罰金，以新臺幣壹仟元折算壹日。減為有期徒刑壹月拾伍日，如易科罰金，以新臺幣壹仟元折算壹日。   2   嘉義華濟醫院收據(96.3.16) 2,000     3   聖馬爾定醫院收據(96.3.7) 200     4   聖馬爾定醫院收據(96.3.14) 300     5   聖馬爾定醫院收據(96.3.20) 500     6   嘉義聖馬爾定醫院收據(96.2.28) 2,500    17   0000000000 嘉義聖馬爾定醫院收據(96.2.28) 32,500 32,500  10 18  96年3月26日 0000000000 高雄長庚醫院收據(96.3.2) 22,000 22,000 廖瑋怡犯詐欺取財罪，處有期徒刑參月，如易科罰金，以新臺幣壹仟元折算壹日。減為有期徒刑壹月拾伍日，如易科罰金，以新臺幣壹仟元折算壹日。  19   0000000000 高雄長庚醫院收據(96.3.2) 87,900 87,900  11 20 1 96年3月26日 0000000000 高雄榮民總醫院收據(96.3.8) 19,000 26,000 廖瑋怡犯詐欺取財罪，處有期徒刑參月，如易科罰金，以新臺幣壹仟元折算壹日。減為有期徒刑壹月拾伍日，如易科罰金，以新臺幣壹仟元折算壹日。   2   高雄榮民總醫院收據(96.2.14) 7,000    21 1  0000000000 高雄榮民總醫院收據(96.2.14) 11,000 78,000    2   高雄榮民總醫院收據(96.2.8) 14,000     3   高雄中和紀念醫院收據(96.3.13) 53,000   12 22  96年4月16日 0000000000 彰化秀傳醫院收據(96.3.29) 9,000 9,000 廖瑋怡犯詐欺取財罪，處有期徒刑參月，如易科罰金，以新臺幣壹仟元折算壹日。減為有期徒刑壹月拾伍日，如易科罰金，以新臺幣壹仟元折算壹日。  23 1  0000000000 彰化秀傳醫院收據(96.3.29) 14,000 51,040    2   彰化秀傳醫院收據(96.3.29) 37,040   13 24 1 96年4月24日 0000000000 高雄榮民總醫院收據(96.4.4) 16,000 30,000 廖瑋怡犯詐欺取財罪，處有期徒刑參月，如易科罰金，以新臺幣壹仟元折算壹日。減為有期徒刑壹月拾伍日，如易科罰金，以新臺幣壹仟元折算壹日。   2   高雄榮民總醫院收據(96.3.29) 14,000   14 25 1 96年4月24日 0000000000 高雄小港醫院收據(96.4.16) 55,000 64,750 廖瑋怡犯詐欺取財罪，處有期徒刑參月，如易科罰金，以新臺幣壹仟元折算壹日。減為有期徒刑壹月拾伍日，如易科罰金，以新臺幣壹仟元折算壹日。   2   高雄小港醫院收據(96.4.16) 9,750   15 26  96年4月26日 0000000000 高雄榮民總醫院收據(96.3.21) 24,000 24,000 廖瑋怡犯詐欺取財罪，處有期徒刑參月，如易科罰金，以新臺幣壹仟元折算壹日。  27 1  0000000000 高雄榮民總醫院收據(96.4.12) 23,000 45,000    2   高雄榮民總醫院收據(96.3.15) 22,000   16 28  96年5月2日 0000000000 彰化基督教醫院收據(96.4.23) 26,000 26,000 廖瑋怡犯詐欺取財罪，處有期徒刑參月，如易科罰金，以新臺幣壹仟元折算壹日。  29 1 96年5月3日 0000000000 彰化基督教醫院收據(96.4.23) 69,440 69,450    2   國泰世華匯費收據(96.4.19) 10   17 30  96年5月16日 0000000000 台中童綜合醫院收據(96.5.3) 13,000 13,000 廖瑋怡犯詐欺取財罪，處有期徒刑參月，如易科罰金，以新臺幣壹仟元折算壹日。  31   0000000000 台中童綜合醫院收據(96.5.3) 64,740 64,740  18 32 1 96年5月23日 0000000000 慈愛綜合醫院收據(96.4.18) 2,000 45,000 廖瑋怡犯詐欺取財罪，處有期徒刑參月，如易科罰金，以新臺幣壹仟元折算壹日。   2   慈愛綜合醫院收據(96.4.18) 2,000     3   雲林中國醫藥北港附設醫院收據(96.5.2) 10,000     4   雲林育仁醫院收據(96.4.17) 1,000     5   高雄長庚醫院收據(96.5.4) 30,000    33   0000000000 高雄長庚醫院收據(96.5.4) 86,150 86,150  19 34  96年5月31日 0000000000 彰化基督教醫院收據(96.5.22) 38,000 38,000 廖瑋怡犯詐欺取財罪，處有期徒刑參月，如易科罰金，以新臺幣壹仟元折算壹日。  35 1   0000000000 彰化基督教醫院收據(96.5.22) 58,260 58,270    2   國泰世華匯費收據(96.5.15) 10   20 36  96年6月13日 0000000000 南投秀傳醫院收據(96.5.31) 10,000 10,000 廖瑋怡犯詐欺取財罪，處有期徒刑參月，如易科罰金，以新臺幣壹仟元折算壹日。  37 1   0000000000 南投秀傳醫院收據(96.5.31) 14,000 14,500    2   南投竹山葉婦產科診所收據(96.6.1) 500   21 38 1 96年6月13日 0000000000 高雄劉嘉修醫院收據(96.6.4) 1,000 20,000 廖瑋怡犯詐欺取財罪，處有期徒刑參月，如易科罰金，以新臺幣壹仟元折算壹日。   2   劉光雄醫院收據(96.5.10) 1,000     3   劉光雄醫院收據(96.5.17) 1,000     4   劉光雄醫院收據(96.5.17) 1,000     5   劉光雄醫院收據(96.5.17) 1,000     6   劉光雄醫院收據(96.5.31) 1,000     7   劉光雄醫院收據(96.5.31) 1,000     8   劉光雄醫院收據(96.5.31) 1,000     9   劉光雄醫院收據(96.5.31) 1,000     10   劉光雄醫院收據(96.5.31) 1,000     11   劉光雄醫院收據(96.5.31) 1,000     12   高雄岡山醫院收據(96.5.1) 1,000     13   高雄岡山醫院收據(96.5.8) 1,000     14   高雄岡山醫院收據(96.4.27) 1,000     15   高雄靜和醫院燕巢分院收據(96.5.24) 1,000     16   高雄靜和醫院燕巢分院收據(96.5.18) 1,000     17   高雄靜和醫院燕巢分院收據(96.5.15) 1,000     18   高雄義大醫院收據(96.4) 3,000    39   0000000000 高雄義大醫院收據(96.4) 37,000 37,000  22 40 1  96年6月21日 0000000000 高雄岡山醫院收據(96.6.1) 1,000 53,000 廖瑋怡犯詐欺取財罪，處有期徒刑參月，如易科罰金，以新臺幣壹仟元折算壹日。   2   高雄岡山醫院收據(96.6.5) 1,000     3   高雄岡山醫院收據(96.6.1) 1,000     4   高雄義大醫院收據(96.6.4) 54,000     5   劉光雄醫院收據(96.6.7) 1,000     6   劉光雄醫院收據(96.6.7) 1,000     7   劉光雄醫院收據(96.6.7) 1,000     8   劉光雄醫院收據(96.6.7) 1,000     9   高雄靜和醫院燕巢分院收據(96.6.7) 1,000    41   0000000000 台中童綜合醫院收據(96.6.8) 67,000 77,700  23 42  96年7月2日 0000000000 彰化基督教醫院收據(96.6.13) 117,400 31,000 廖瑋怡犯詐欺取財罪，處有期徒刑參月，如易科罰金，以新臺幣壹仟元折算壹日。  43   0000000000   86,400  24 44 1 96年7月13日 0000000000 彰化秀傳醫院收據(96.6.27) 50,140 85,985 廖瑋怡犯詐欺取財罪，處有期徒刑參月，如易科罰金，以新臺幣壹仟元折算壹日。   2   彰化秀傳醫院收據(96.6.27) 18,000     3   郵政禮券證明單(96.7.9) 17,845    45  96年7月12日 0000000000 郵政禮券證明單(96.7.9) 97,340 97,340  25 46  96年7月17日 0000000000 高雄義大醫院收據(96.6) 48,000 21,000 廖瑋怡犯詐欺取財罪，處有期徒刑參月，如易科罰金，以新臺幣壹仟元折算壹日。  47   0000000000   27,000  26 48 1 96年7月10日 0000000000 台南郭綜和醫院收據(96.6.22) 16,000 20,000 廖瑋怡犯詐欺取財罪，處有期徒刑參月，如易科罰金，以新臺幣壹仟元折算壹日。   2   斗六洪楊醫院收據(96.5.11) 1,000     3   高雄建佑醫院收據(96.5.17) 1,000     4   慈愛綜合醫院收據(96.5.14) 2,000    49 1  0000000000 台南奇美醫院收據(96.5) 45,820 53,820    2   台南市立醫院收據(96.6.8) 7,000     3   高雄建佑醫院收據(96.5.16) 1,000   27 50  96年7月17日 0000000000 郵政禮券證明單(96.7.11) 72,360 45,000 廖瑋怡犯詐欺取財罪，處有期徒刑參月，如易科罰金，以新臺幣壹仟元折算壹日。  51   0000000000   27,360  28 52 1 96年7月25日 0000000000 郵政禮券證明單(96.7.19) 72,360 82,330 廖瑋怡犯詐欺取財罪，處有期徒刑參月，如易科罰金，以新臺幣壹仟元折算壹日。   2   郵政禮券證明單(96.6.23) 6,090     3   郵政禮券證明單(96.6.23) 4,645     4   高雄建佑醫院收據(96.7.10) 1,000     5   高雄建佑醫院收據(96.5.24) 5,000     6   高雄建佑醫院收據(96.7.5) 3,000     7   高雄建佑醫院收據(96.6.29) 1,000     8   高雄建佑醫院收據(96.6.11) 1,000     9   高雄建佑醫院收據(96.6.1) 1,000     10   高雄建佑醫院收據(96.6.25) 2,000     11   高雄建佑醫院收據(96.6.20) 4,000     12   高雄建佑醫院收據(96.6.14) 2,000    53   0000000000 郵政禮券證明單(96.7.19) 48,240 69,005  29 54 1 96年8月6日 0000000000 高雄建佑醫院收據(96.7.23) 3,000 74,180 廖瑋怡犯詐欺取財罪，處有期徒刑參月，如易科罰金，以新臺幣壹仟元折算壹日。   2   郵政禮券證明單(96.7.28) 18,090     3   郵政禮券證明單(96.7.28) 18,090     4   郵政禮券證明單(96.7.28) 18,090     5   郵政禮券證明單(96.7.28) 18,090     6   郵政禮券證明單(96.7.28) 18,090     7   郵政禮券證明單(96.7.28) 18,090    55   0000000000 郵政禮券證明單(96.7.28) 15,075 70,525  30 56 1 96年8月22日 0000000000 高雄榮民總醫院收據(96.8.1) 30,000 84,000 廖瑋怡犯詐欺取財罪，處有期徒刑參月，如易科罰金，以新臺幣壹仟元折算壹日。   2   高雄榮民總醫院收據(96.7.19) 13,000     3   高雄榮民總醫院收據(96.7.24) 15,000     4   高雄榮民總醫院收據(96.7.11) 11,000    57   0000000000 高雄醫學大學附設中和紀念醫院收據(96.8.7) 112,000 97,000  31 58  96年8月22日 0000000000 台中榮民總醫院收據(96.8.7) 71,000 34,000 廖瑋怡犯詐欺取財罪，處有期徒刑參月，如易科罰金，以新臺幣壹仟元折算壹日。  59   0000000000   37,000  32 60 1 96年9月21日 0000000000 郵政禮券證明單(96.8.23) 39,195 22,000 廖瑋怡犯詐欺取財罪，處有期徒刑參月，如易科罰金，以新臺幣壹仟元折算壹日。   2   高雄建佑醫院收據(96.8.30) 1,000     3   高雄建佑醫院收據(96.8.23) 2,000    61   0000000000 高雄建佑醫院收據(96.8.20) 6,000 26,195  33 62 1 96年10月18日 0000000000 郵政禮券證明單(96.10.9) 12,060 18,060 廖瑋怡犯詐欺取財罪，處有期徒刑參月，如易科罰金，以新臺幣壹仟元折算壹日。   2   高雄建佑醫院收據(96.9.17) 2,000     3   高雄建佑醫院收據(96.9.10) 2,000     4   高雄建佑醫院收據(96.10.4) 2,000     5   高雄建佑醫院收據(96.9.27) 4,000     6   高雄建佑醫院收據(96.9.14) 4,000    63   0000000000 郵政禮券證明單(96.10.9) 36,180 44,180  34 64 1 96年11月1日 0000000000 嘉義榮民總醫院收據(96.9.18) 1,000 32,000 廖瑋怡犯詐欺取財罪，處有期徒刑參月，如易科罰金，以新臺幣壹仟元折算壹日。   2   嘉義榮民總醫院收據(96.10.12) 1,000     3   嘉義榮民總醫院收據(96.10.12) 1,000     4   嘉義榮民總醫院收據(96.10.2) 1,000     5   嘉義榮民總醫院收據(96.10.3) 1,000     6   嘉義榮民總醫院收據(96.10.2) 1,000     7   嘉義榮民總醫院收據(96.10.3) 1,000     8   嘉義榮民總醫院收據(96.10.3) 1,000     9   屏東基督教醫院收據(96.10.8) 4,000     10   屏東基督教醫院收據(96.10.19) 3,000     11   屏東基督教醫院收據(96.10.12) 6,000     12   屏東基督教醫院收據(96.10.16) 6,000     13   屏東基督教醫院收據(96.10.22) 2,000     14   高雄建佑醫院收據(96.10.18) 1,000     15   屏東寶建醫院收據(96.09.27) 7,000     16   屏東寶建醫院收據(96.09.18) 2,000     17   屏東寶建醫院收據(96.10.1) 4,000     18   屏東寶建醫院收據(96.10.4) 3,000     19   屏東寶建醫院收據(96.10.12) 4,000    65   0000000000 嘉義聖馬爾定醫院收據(96.9.30) 25,000 43,000  35 66  96年10月30日 0000000000 彰化秀傳醫院收據(96.10.25) 19,260 60,320 廖瑋怡犯詐欺取財罪，處有期徒刑參月，如易科罰金，以新臺幣壹仟元折算壹日。  67 1  0000000000 彰化秀傳醫院收據(96.10.25) 58,040 81,380    2   彰化秀傳醫院收據(96.10.25) 23,340   36 68 1 96年11月13日 0000000000 高雄建佑醫院收據(96.10.26) 5,000 64,315 廖瑋怡犯詐欺取財罪，處有期徒刑參月，如易科罰金，以新臺幣壹仟元折算壹日。   2   高雄建佑醫院收據(96.10.22) 2,000     3   郵政禮券證明單(96.11.3) 27,135     4   郵政禮券證明單(96.11.3) 2,015     5   郵政禮券證明單(96.11.3) 18,090     6   郵政禮券證明單(96.11.3) 18,090     7   郵政禮券證明單(96.11.3) 18,090     8   郵政禮券證明單(96.11.3) 12,060    69   0000000000 郵政禮券證明單(96.11.3) 33,165 71,330  37 70 1 96年11月28日 0000000000 高雄建佑醫院收據(96.11.7) 1,000 24,105 廖瑋怡犯詐欺取財罪，處有期徒刑參月，如易科罰金，以新臺幣壹仟元折算壹日。   2   高雄建佑醫院收據(96.11.9) 2,000    71   0000000000 郵政禮券證明單(96.11.13) 27,135 27,135  38 72  96年11月27日 0000000000 郵政禮券證明單(96.11.13) 30,150 30,150 廖瑋怡犯詐欺取財罪，處有期徒刑參月，如易科罰金，以新臺幣壹仟元折算壹日。  73   0000000000 郵政禮券證明單(96.11.13) 24,120 24,120  39 74 1 96年12月3日 0000000000 郵政禮券證明單(96.11.13) 24,120 25,120 廖瑋怡犯詐欺取財罪，處有期徒刑參月，如易科罰金，以新臺幣壹仟元折算壹日。   2   高雄建佑醫院收據(96.11.20) 1,000   40 75 1 96年12月12日 0000000000 高雄建佑醫院收據(96.11.30) 3,000 26,000 廖瑋怡犯詐欺取財罪，處有期徒刑參月，如易科罰金，以新臺幣壹仟元折算壹日。   2   高雄建佑醫院收據(96.11.28) 3,000     3   台中光田綜合醫院收據(96.12.3) 42,000    76   0000000000 郵局匯費收據(96.11.28) 30 22,030  41 77  96年12月12日 0000000000 彰化秀傳醫院收據(96.12.3) 20,240 30,000 廖瑋怡犯詐欺取財罪，處有期徒刑參月，如易科罰金，以新臺幣壹仟元折算壹日。  78   0000000000 彰化秀傳醫院收據(96.12.3) 47,000 37,240  42 79  96年12月24日 0000000000 郵政禮券證明單(96.12.13) 45,225 18,000 廖瑋怡犯詐欺取財罪，處有期徒刑參月，如易科罰金，以新臺幣壹仟元折算壹日。  80   0000000000   27,225  43 81 1 96年12月26日 0000000000 高雄建佑醫院收據(96.12.5) 1,000 27,225 廖瑋怡犯詐欺取財罪，處有期徒刑參月，如易科罰金，以新臺幣壹仟元折算壹日。   2   高雄建佑醫院收據(96.12.12) 1,000     3   郵政禮券證明單(96.12.13) 12,060     4   郵政禮券證明單(96.12.13) 2,860     5   郵政禮券證明單(96.12.18) 2,460    82   0000000000 郵政禮券證明單(96.12.18) 22,165 6,475  44 83 1 97年1月17日 0000000000 台中光田綜合醫院收據(97.1.7) 36,000 37,000 廖瑋怡犯詐欺取財罪，處有期徒刑參月，如易科罰金，以新臺幣壹仟元折算壹日。   2   台中童綜合醫院收據(97.1.8) 900    84   0000000000 台中童綜合醫院收據(97.1.8) 62,000 61,900  45 85  97年2月18日 0000000000 郵政禮券證明單(97.2.13) 51,255 51,255 廖瑋怡犯詐欺取財罪，處有期徒刑參月，如易科罰金，以新臺幣壹仟元折算壹日。 46 86 1 97年2月27日 0000000000 高雄建佑醫院收據(97.1.24) 1,000 40,000 廖瑋怡犯詐欺取財罪，處有期徒刑參月，如易科罰金，以新臺幣壹仟元折算壹日。   2   高雄建佑醫院收據(97.1.9) 5,000     3   高雄建佑醫院收據(97.1.11) 3,000     4   高雄建佑醫院收據(97.1.22) 6,000     5   高雄建佑醫院收據(97.2.4) 1,000     6   高雄建佑醫院收據(97.1.28) 1,000     7   高雄建佑醫院收據(97.1.31) 1,000    87   0000000000 高雄義大醫院收據(97.1) 69,000 47,000  47 88  97年3月11日 0000000000 奇美醫院收據(97.1) 81,940 45,940 廖瑋怡犯詐欺取財罪，處有期徒刑參月，如易科罰金，以新臺幣壹仟元折算壹日。  89   0000000000     48 90 1 97年3月20日 0000000000 高雄建佑醫院收據(97.2.18) 4,000 31,300 廖瑋怡犯詐欺取財罪，處有期徒刑參月，如易科罰金，以新臺幣壹仟元折算壹日。   2   高雄建佑醫院收據(97.2.13) 4,000     3   高雄建佑醫院收據(97.3.5) 1,000     4   高雄建佑醫院收據(97.3.10) 1,000     5   高雄建佑醫院收據(97.3.6) 2,000     6   高雄建佑醫院收據(97.2.25) 2,000     7   高雄建佑醫院收據(97.2.26) 2,000    91   0000000000 郵政禮券證明單(97.3.18) 60,300 45,000  49 92 1 97年3月28日 0000000000 高雄建佑醫院收據(97.3.14) 1,000 27,000 廖瑋怡犯詐欺取財罪，處有期徒刑參月，如易科罰金，以新臺幣壹仟元折算壹日。   2   高雄建佑醫院收據(97.3.18) 1,000    93   0000000000 嘉義基督教醫院收據(97.3.24) 55,000 30,000  50 94  97年4月10日 0000000000 中山醫學院收據(97.3.28) 64,000 25,000 廖瑋怡犯詐欺取財罪，處有期徒刑參月，如易科罰金，以新臺幣壹仟元折算壹日。  95   0000000000   39,000  51 96 1 97年4月18日 0000000000 郵政禮券證明單(97.4.16) 42,210 30,000 廖瑋怡犯詐欺取財罪，處有期徒刑參月，如易科罰金，以新臺幣壹仟元折算壹日。   2   高雄建佑醫院收據(97.3.27) 2,000     3   高雄建佑醫院收據(97.3.31) 3,000     4   高雄建佑醫院收據(97.3.25) 4,000     5   高雄建佑醫院收據(97.3.26) 1,000     6   高雄建佑醫院收據(97.3.20) 1,000     7   高雄建佑醫院收據(97.4.10) 4,000    97   0000000000 高雄建佑醫院收據(97.4.3) 2,000 29,210  52 98  97年4月25日 0000000000 高雄義大醫院收據(97.4.3) 64,000 30,000 廖瑋怡犯詐欺取財罪，處有期徒刑參月，如易科罰金，以新臺幣壹仟元折算壹日。  99   0000000000   34,000  53 100 1 97年5月6日 0000000000 台北三軍總醫院收據(97.4.10) 50,000 38,000 廖瑋怡犯詐欺取財罪，處有期徒刑參月，如易科罰金，以新臺幣壹仟元折算壹日。   2   高雄建佑醫院收據(97.4.15) 3,000     3   高雄建佑醫院收據(97.4.17) 1,000    101   0000000000 竹山秀傳醫院收據(97.4.28) 19,000 35,000  54 102 1 97年5月12日 0000000000 高雄建佑醫院收據(97.5.5) 1,000 16,000 廖瑋怡犯詐欺取財罪，處有期徒刑參月，如易科罰金，以新臺幣壹仟元折算壹日。   2   高雄建佑醫院收據(97.4.29) 1,000     3   高雄建佑醫院收據(97.4.23) 1,000     4   高雄建佑醫院收據(97.4.28) 2,000    103   0000000000 高雄小港醫院收據(97.4.29) 39,300 28,300  55 104 1 97年6月4日 0000000000 埔里基督教醫院收據(97.5.27) 20,000 41,000 廖瑋怡犯詐欺取財罪，處有期徒刑參月，如易科罰金，以新臺幣壹仟元折算壹日。   2   高雄建佑醫院收據(97.5.8) 2,000     3   高雄建佑醫院收據(97.5.13) 1,000     4   高雄榮民總醫院收據(97.5.13) 18,000   56 105 1 97年6月13日 0000000000 高雄建佑醫院收據(97.6.5) 2,000 22,000 廖瑋怡犯詐欺取財罪，處有期徒刑參月，如易科罰金，以新臺幣壹仟元折算壹日。   2   高雄建佑醫院收據(97.6.2) 1,000     3   高雄建佑醫院收據(97.6.3) 1,000    106   0000000000 高雄小港醫院收據(97.6.6) 46,150 28,150  57 107 1 97年6月20日 0000000000 高雄建佑醫院收據(97.6.12) 1,000 39660 廖瑋怡犯詐欺取財罪，處有期徒刑參月，如易科罰金，以新臺幣壹仟元折算壹日。   2   高雄建佑醫院收據(97.6.10) 1,000     3   高雄建佑醫院收據(97.5.21) 1,000     4   高雄建佑醫院收據(97.5.29) 3,000     5   奇美醫院收據(97.5) 33,660   58 108 1 97年7月7日 0000000000 台中童綜合醫院收據(97.6.27) 65,000 66,000 廖瑋怡犯詐欺取財罪，處有期徒刑參月，如易科罰金，以新臺幣壹仟元折算壹日。   2   台中童綜合醫院收據(97.6.27) 1,000   59 109  97年7月15日 0000000000 奇美醫院柳營分院收據(97.6) 56,500 23,000 廖瑋怡犯詐欺取財罪，處有期徒刑參月，如易科罰金，以新臺幣壹仟元折算壹日。  110   0000000000   33,500  60 111  97年7月21日 0000000000 彰化秀傳醫院收據(97.7.9) 15,320 15,320 廖瑋怡犯詐欺取財罪，處有期徒刑參月，如易科罰金，以新臺幣壹仟元折算壹日。  112   0000000000 彰化秀傳醫院收據(97.7.9) 45,000 45,000  61 113 1 97年8月11日 0000000000 慈濟綜合醫院台北分院(97.8.1) 14,000 43,500 廖瑋怡犯詐欺取財罪，處有期徒刑參月，如易科罰金，以新臺幣壹仟元折算壹日。   2   鳳山大東醫院(97.7.31) 12,000     3   鳳山大東醫院(97.8.4) 10,500     4   高雄建佑醫院收據(97.7.17) 1,000     5   高雄建佑醫院收據(97.7.21) 2,000     6   高雄建佑醫院收據(97.7.15) 2,000     7   高雄建佑醫院收據(97.7.31) 2,000   62 114  97年8月12日 0000000000 奇美醫院柳營分院收據(97.7) 53,560 53,560 廖瑋怡犯詐欺取財罪，處有期徒刑參月，如易科罰金，以新臺幣壹仟元折算壹日。 63 115 1 97年8月22日 0000000000 馬偕紀念醫院單據(97.8.6) 72,000 76,000 廖瑋怡犯詐欺取財罪，處有期徒刑參月，如易科罰金，以新臺幣壹仟元折算壹日。   2   高雄建佑醫院收據(97.8.7) 2,000     3   高雄建佑醫院收據(97.8.5) 2,000   64 116  97年8月27日 0000000000 郵政禮券證明單(97.8.26) 57,285 57,285 廖瑋怡犯詐欺取財罪，處有期徒刑參月，如易科罰金，以新臺幣壹仟元折算壹日。 65 117 1 97年9月1日 0000000000 彰化秀傳醫院收據(97.8.11) 47,020 74,680 廖瑋怡犯詐欺取財罪，處有期徒刑參月，如易科罰金，以新臺幣壹仟元折算壹日。   2   彰濱秀傳醫院收據(97.8.11) 27,660   66 118 1 97年9月5日 0000000000 高雄建佑醫院收據(97.8.28) 2,000 21,000 廖瑋怡犯詐欺取財罪，處有期徒刑參月，如易科罰金，以新臺幣壹仟元折算壹日。   2   高雄建佑醫院收據(97.8.26) 1,000     3   高雄建佑醫院收據(97.8.12) 1,000     4   高雄建佑醫院收據(97.8.12) 1,000     5   高雄建佑醫院收據(97.8.21) 3,000     6   高雄建佑醫院收據(97.8.18) 1,000    119   0000000000 台南郭綜合醫院收據(97.8.27) 36,000 24,000  67 120 1 97年9月17日 0000000000 台南市立醫院收據(97.9.4) 50,000 52,000 廖瑋怡犯詐欺取財罪，處有期徒刑參月，如易科罰金，以新臺幣壹仟元折算壹日。   2   高雄建佑醫院收據(97.9.4) 2,000   68 121  97年9月23日  0000000000 長庚紀念醫院收據(97.9.12) 48,000 48,000 廖瑋怡犯詐欺取財罪，處有期徒刑參月，如易科罰金，以新臺幣壹仟元折算壹日。 69 122  97年10月1日 0000000000 台南郭綜合醫院收據(97.9.18) 36,000 36,000 廖瑋怡犯詐欺取財罪，處有期徒刑參月，如易科罰金，以新臺幣壹仟元折算壹日。 70 123  97年10月15日 00000000000 高雄義大醫院收據(97.9) 84,000 84,000 廖瑋怡犯詐欺取財罪，處有期徒刑參月，如易科罰金，以新臺幣壹仟元折算壹日。 71 124 1 97年10月22日 00000000000 台中童綜合醫院收據(97.10.9) 1,140 61,140 廖瑋怡犯詐欺取財罪，處有期徒刑參月，如易科罰金，以新臺幣壹仟元折算壹日。   2   台中童綜合醫院收據(97.10.9) 60,000   72 125  97年10月29日 00000000000 嘉義聖馬爾定醫院收據(97.9.30) 45,000 45,000 廖瑋怡犯詐欺取財罪，處有期徒刑參月，如易科罰金，以新臺幣壹仟元折算壹日。 73 126 1 97年11月4日 00000000000 台中李綜合醫院收據(97.10.23) 25,600 70,600 廖瑋怡犯詐欺取財罪，處有期徒刑參月，如易科罰金，以新臺幣壹仟元折算壹日。   2   竹山秀傳醫院收據(97.10.28) 45,000   74 127 1 97年11月11日 0000000000 台中童綜合醫院收據(97.10.31) 55,000 56,020 廖瑋怡犯詐欺取財罪，處有期徒刑參月，如易科罰金，以新臺幣壹仟元折算壹日。   2   台中童綜合醫院收據(97.10.31) 1,020   75 128 1 97年11月21日 00000000000 南投佑民醫院收據(97.11.12) 26,600 78,705 廖瑋怡犯詐欺取財罪，處有期徒刑參月，如易科罰金，以新臺幣壹仟元折算壹日。   2   台中光田醫院收據(97.11.6) 31,000     3   郵政禮券證明單(97.11.13) 21,105   76 129 1 97年11月26日 00000000000 埔里基督教醫院收據(97.11.18) 20,000 71,255 廖瑋怡犯詐欺取財罪，處有期徒刑參月，如易科罰金，以新臺幣壹仟元折算壹日。   2   郵政禮券證明單(97.11.24) 15,075     3   郵政禮券證明單(97.11.24) 36,180   77 130 1 97年11月27日 00000000000 雲林天主教若瑟醫院收據(97.11.12) 1,000 34,000 廖瑋怡犯詐欺取財罪，處有期徒刑參月，如易科罰金，以新臺幣壹仟元折算壹日。   2   雲林天主教若瑟醫院收據(97.11.6) 1,000     3   雲林天主教若瑟醫院收據(97.11.6) 1,000     4   雲林天主教若瑟醫院收據(97.10.24) 1,000     5   雲林天主教若瑟醫院收據(97.11.3) 1,000     6   雲林天主教若瑟醫院收據(97.11.12) 1,000     7   雲林天主教若瑟醫院收據(97.11.12) 1,000     8   雲林天主教若瑟醫院收據(97.11.12) 1,000     9   雲林天主教若瑟醫院收據(97.11.12) 1,000     10   雲林天主教若瑟醫院收據(97.11.12) 1,000     11   台大醫院雲林分院收據(97.11.6) 1,000     12   台大醫院雲林分院收據(97.11.6) 1,000     13   台大醫院雲林分院收據(97.11.6) 1,000     14   台大醫院雲林分院收據(97.11.6) 1,000     15   台大醫院雲林分院收據(97.11.6) 1,000     16   台大醫院雲林分院收據(97.11.6) 1,000     17   台大醫院雲林分院收據(97.11.6) 1,000     18   台大醫院雲林分院收據(97.11.6) 1,000     19   台大醫院雲林分院收據(97.11.6) 1,000     20   台大醫院雲林分院收據(97.11.6) 1,000     21   台大醫院雲林分院收據(97.11.6) 1,000     22   台大醫院雲林分院收據(97.11.7) 1,000     23   台大醫院雲林分院收據(97.11.10) 1,000     24   台大醫院雲林分院收據(97.11.12) 1,000     25   台大醫院雲林分院收據(97.11.12) 1,000     26   台大醫院雲林分院收據(97.11.12) 1,000     27   台大醫院雲林分院收據(97.11.12) 1,000     28   台大醫院雲林分院收據(97.11.12) 1,000     29   台大醫院雲林分院收據(97.11.12) 1,000     30   台大醫院雲林分院收據(97.11.12) 1,000     31   台大醫院雲林分院收據(97.11.12) 1,000     32   台大醫院雲林分院收據(97.11.12) 1,000     33   台大醫院雲林分院收據(97.11.12) 1,000     34   台大醫院雲林分院收據(97.11.12) 1,000   78 131 1 97年12月2日 00000000000 嘉義聖馬爾定醫院收據(97.10.31) 50,000 66,000 廖瑋怡犯詐欺取財罪，處有期徒刑參月，如易科罰金，以新臺幣壹仟元折算壹日。   2   慈濟綜合醫院大林分院(97.11.10) 1,000     3   慈濟綜合醫院大林分院(97.11.12) 1,000     4   慈濟綜合醫院大林分院(97.11.12) 1,000     5   慈濟綜合醫院大林分院(97.11.12) 1,000     6   慈濟綜合醫院大林分院(97.11.12) 1,000     7   慈濟綜合醫院大林分院(97.11.12) 1,000     8   慈濟綜合醫院大林分院(97.11.14) 1,000     9   慈濟綜合醫院大林分院(97.11.18) 1,000     10   慈濟綜合醫院大林分院(97.11.18) 1,000     11   慈濟綜合醫院大林分院(97.11.18) 1,000     12   慈濟綜合醫院大林分院(97.11.20) 1,000     13   慈濟綜合醫院大林分院(97.11.20) 1,000     14   慈濟綜合醫院大林分院(97.11.20) 1,000     15   慈濟綜合醫院大林分院(97.11.20) 1,000     16   慈濟綜合醫院大林分院(97.11.20) 1,000     17   慈濟綜合醫院大林分院(97.11.20) 1,000   79 132  97年12月10日 00000000000 長庚紀念醫院收據(97.12.4) 59,000 59,000 廖瑋怡犯詐欺取財罪，處有期徒刑參月，如易科罰金，以新臺幣壹仟元折算壹日。 80 133 1 97年12月18日 00000000000 郵政禮券證明單(97.12.11) 42,210 66,330 廖瑋怡犯詐欺取財罪，處有期徒刑參月，如易科罰金，以新臺幣壹仟元折算壹日。   2   郵政禮券證明單(97.11.28) 24,120   81 134 1 97年12月25日 00000000000 郵政禮券證明單(97.12.11) 6,030 63,230 廖瑋怡犯詐欺取財罪，處有期徒刑參月，如易科罰金，以新臺幣壹仟元折算壹日。   2   苗栗醫院收據(97.12.11) 1,000     3   苗栗醫院收據(97.12.11) 1,000     4   苗栗醫院收據(97.12.5) 1,000     5   苗栗醫院收據(97.12.5) 1,000     6   苗栗醫院收據(97.12.5) 1,000     7   苗栗醫院收據(97.11.28) 1,000     8   苗栗醫院收據(97.12.2) 1,000     9   苗栗醫院收據(97.11.28) 1,000     10   苗栗醫院收據(97.11.28) 1,000     11   苗栗醫院收據(97.11.28) 1,000     12   苗栗醫院收據(97.11.27) 1,000     13   苗栗醫院收據(97.11.13) 1,000     14   苗栗醫院收據(97.11.25) 1,000     15   苗栗醫院收據(97.11.19) 1,000     16   苗栗醫院收據(97.11.20) 1,000     17   苗栗醫院收據(97.11.19) 1,000     18   苗栗醫院收據(97.11.20) 1,000     19   苗栗醫院收據(97.12.18) 1,000     20   苗栗醫院收據(97.12.18) 1,000     21   苗栗醫院收據(97.12.17) 1,000     22   苗栗醫院收據(97.12.17) 1,000     23   苗栗醫院收據(97.12.15) 1,000     24   苑裡李綜合醫院收據(97.12.18) 14,000     25   苗栗大千綜合醫院收據(97.12.4) 16,200     26   大千綜合醫院南勢分院收據(97.11.4) 3,000     27   大千綜合醫院南勢分院收據(97.12.4) 1,000     28   大千綜合醫院南勢分院收據(97.12.19) 1,000   82 135 1 97年12月30日 00000000000 高雄建佑醫院收據(97.12.15) 3,000 42,000 廖瑋怡犯詐欺取財罪，處有期徒刑參月，如易科罰金，以新臺幣壹仟元折算壹日。   2   高雄建佑醫院收據(97.12.08) 1,000     3   雲林若瑟醫院收據(97.12.16) 1,000     4   雲林若瑟醫院收據(97.12.16) 1,000     5   雲林若瑟醫院收據(97.12.16) 1,000     6   雲林若瑟醫院收據(97.12.16) 1,000     7   雲林若瑟醫院收據(97.12.16) 1,000     8   雲林若瑟醫院收據(97.12.16) 1,000     9   雲林若瑟醫院收據(97.12.16) 1,000     10   雲林若瑟醫院收據(97.12.16) 1,000     11   雲林若瑟醫院收據(97.12.16) 1,000     12   雲林若瑟醫院收據(97.12.16) 1,000     13   雲林若瑟醫院收據(97.12.16) 1,000     14   雲林若瑟醫院收據(97.12.16) 1,000     15   雲林若瑟醫院收據(97.12.16) 1,000     16   雲林若瑟醫院收據(97.12.16) 1,000     17   雲林若瑟醫院收據(97.12.16) 1,000     18   雲林若瑟醫院收據(97.12.16) 1,000     19   雲林若瑟醫院收據(97.12.5) 1,000     20   台大醫院雲林分院收據(97.12.12) 1,000     21   台大醫院雲林分院收據(97.12.16) 1,000     22   台大醫院雲林分院收據(97.12.16) 1,000     23   台大醫院雲林分院收據(97.12.16) 1,000     24   台大醫院雲林分院收據(97.12.16) 1,000     25   台大醫院雲林分院收據(97.12.16) 1,000     26   台大醫院雲林分院收據(97.12.16) 1,000     27   台大醫院雲林分院收據(97.12.16) 1,000     28   台大醫院雲林分院收據(97.12.16) 1,000     29   台大醫院雲林分院收據(97.12.12) 1,000     30   成功醫院斗六分院收據(97.12.1) 1,000     31   成功醫院斗六分院收據(97.12.9) 1,000     32   成功醫院斗六分院收據(97.12.1) 1,000     33   成功醫院斗六分院收據(97.12.17) 1,000     34   成功醫院斗六分院收據(97.12.17) 1,000     35   西螺慈愛綜合醫院收據(97.12.16) 2,000     36   西螺慈愛綜合醫院收據(97.12.16) 2,000     37   西螺慈愛綜合醫院收據(97.12.16) 2,000   83 136  98年1月6日 00000000000 奇美醫院柳營分院收據(97.12) 63,720 63,720 廖瑋怡犯詐欺取財罪，處有期徒刑參月，如易科罰金，以新臺幣壹仟元折算壹日。 84 137 1 98年1月13日 00000000000 台中童綜合醫院收據(98.1.8) 68,000 68,860 廖瑋怡犯詐欺取財罪，處有期徒刑參月，如易科罰金，以新臺幣壹仟元折算壹日。   2   台中童綜合醫院收據(98.1.8) 860   85 138 1 98年1月17日 00000000000 高雄建佑醫院收據(98.1.6) 4,000 59,000 廖瑋怡犯詐欺取財罪，處有期徒刑參月，如易科罰金，以新臺幣壹仟元折算壹日。   2   高雄建佑醫院收據(98.1.7) 1,000     3   基隆長庚醫院收據(98.1.12) 54,000   86 139 1 98年2月9日 00000000000 高雄建佑醫院收據(98.1.21) 1,000 63,000 廖瑋怡犯詐欺取財罪，處有期徒刑參月，如易科罰金，以新臺幣壹仟元折算壹日。   2   高雄建佑醫院收據(98.1.15) 1,000     3   高雄建佑醫院收據(98.1.13) 1,000     4   高雄建佑醫院收據(98.1.8) 1,000     5   高雄建佑醫院收據(98.1.20) 3,000     6   台大醫院雲林分院收據(98.1.20) 1,000     7   台大醫院雲林分院收據(98.1.20) 1,000     8   台大醫院雲林分院收據(98.1.22) 1,000     9   台大醫院雲林分院收據(98.1.22) 1,000     10   台大醫院雲林分院收據(98.1.22) 1,000     11   台大醫院雲林分院收據(98.1.22) 1,000     12   台大醫院雲林分院收據(98.1.22) 1,000     13   台大醫院雲林分院收據(98.1.22) 1,000     14   中國醫藥學院附設北港醫院收據(98.1.20) 27,000     15   雲林若瑟醫院收據(98.1.19) 4,000     16   雲林若瑟醫院收據(98.1.19) 7,000     17   雲林若瑟醫院收據(98.1.23) 1,000     18   雲林若瑟醫院收據(98.1.23) 1,000     19   雲林若瑟醫院收據(98.1.23) 1,000     20   雲林若瑟醫院收據(98.1.23) 1,000     21   雲林若瑟醫院收據(98.1.23) 1,000     22   雲林若瑟醫院收據(98.1.23) 1,000     23   雲林若瑟醫院收據(98.1.23) 1,000     24   雲林若瑟醫院收據(98.1.23) 1,000     25   雲林若瑟醫院收據(98.1.23) 1,000     26   雲林若瑟醫院收據(98.1.23) 1,000   87 140 1 98年2月12日 00000000000 台中童綜合醫院收據(98.2.6) 61,000 61,920 廖瑋怡犯詐欺取財罪，處有期徒刑參月，如易科罰金，以新臺幣壹仟元折算壹日。   2   台中童綜合醫院收據(98.2.6) 920   88 141  98年2月18日 00000000000 台中光田醫院收據(98.2.5) 31,000 31,000 廖瑋怡犯詐欺取財罪，處有期徒刑參月，如易科罰金，以新臺幣壹仟元折算壹日。 89 142 1 98年2月23日 00000000000 台中光田醫院收據(98.2.9) 30,000 32,540 廖瑋怡犯詐欺取財罪，處有期徒刑參月，如易科罰金，以新臺幣壹仟元折算壹日。   2   台中光田醫院收據(98.2.9) 2,540   90 143  98年2月25日 00000000000 高雄義大醫院收據(98.2.3) 69,000 69,000 廖瑋怡犯詐欺取財罪，處有期徒刑參月，如易科罰金，以新臺幣壹仟元折算壹日。 91 144 1 98年3月6日 00000000000 苗栗大千綜合醫院收據(98.1.19) 20,500 73,500 廖瑋怡犯詐欺取財罪，處有期徒刑參月，如易科罰金，以新臺幣壹仟元折算壹日。   2   苗栗大千綜合醫院收據(98.2.10) 13,000     3   苑裡李綜合醫院收據(98.1.19) 25,000     4   苑裡李綜合醫院收據(98.2.14) 15,000   92 145 1 98年3月13日 00000000000 高雄建佑醫院收據(98.3.5) 1,000 79,520 廖瑋怡犯詐欺取財罪，處有期徒刑參月，如易科罰金，以新臺幣壹仟元折算壹日。   2   高雄建佑醫院收據(98.2.26) 1,000     3   高雄建佑醫院收據(98.2.23) 3,000     4   通宵光田醫院收據(98.1.19) 520     5   高雄義大醫院收據(98.3.3) 76,000   93 146 1 98年3月17日 00000000000 彰濱秀傳醫院收據(98.2.28) 31,180 61,380 廖瑋怡犯詐欺取財罪，處有期徒刑參月，如易科罰金，以新臺幣壹仟元折算壹日。   2   彰濱秀傳醫院收據(98.2.28) 30,200   94 147  98年3月20日 00000000000 彰化秀傳醫院收據(98.3.10) 67,000 67,000 廖瑋怡犯詐欺取財罪，處有期徒刑參月，如易科罰金，以新臺幣壹仟元折算壹日。 95 148 1 98年3月30日 00000000000 慈濟綜合醫院台北分院收據(98.3.18) 35,000 56,000 廖瑋怡犯詐欺取財罪，處有期徒刑參月，如易科罰金，以新臺幣壹仟元折算壹日。   2   新店耕莘醫院收據(98.3.18) 21,000   96 149  98年4月6日 00000000000 彰化基督教醫院收據(98.3.20) 77,500 77,500 廖瑋怡犯詐欺取財罪，處有期徒刑參月，如易科罰金，以新臺幣壹仟元折算壹日。 97 150 1 98年4月10日 00000000000 高雄建佑醫院收據(98.4.2) 2,000 61,420 廖瑋怡犯詐欺取財罪，處有期徒刑參月，如易科罰金，以新臺幣壹仟元折算壹日。   2   新樓醫院收據(98.3.30) 1,200     3   新樓醫院收據(98.3.30) 1,200     4   新樓醫院收據(98.3.30) 1,200     5   新樓醫院收據(98.4.6) 1,200     6   新樓醫院收據(98.4.2) 1,200     7   新樓醫院收據(98.4.2) 1,200     8   新樓醫院收據(98.4.2) 1,200     9   奇美醫院柳營分院(98.3) 51,020   98 151 1 98年4月15日 00000000000 台南佳里醫院收據(98.3.20) 1,000 65,060 廖瑋怡犯詐欺取財罪，處有期徒刑參月，如易科罰金，以新臺幣壹仟元折算壹日。   2   新營醫院收據(98.3.27) 500     3   新營醫院收據(98.3.18) 500     4   彰化秀傳醫院收據(98.4) 63,060   99 152 1 98年4月22日 00000000000 基隆醫院收據(98.4.1) 1,000 60,000 廖瑋怡犯詐欺取財罪，處有期徒刑參月，如易科罰金，以新臺幣壹仟元折算壹日。   2   基隆醫院收據(98.4.6) 1,000     3   基隆醫院收據(98.4.6) 1,000     4   基隆醫院收據(98.4.6) 1,000     5   基隆醫院收據(98.4.6) 1,000     6   基隆醫院收據(98.4.6) 1,000     7   基隆醫院收據(98.4.6) 1,000     8   基隆醫院收據(98.4.6) 1,000     9   長庚醫院收據(98.4.15) 36,000     10   瑞芳醫院收據(98.4.6) 500     11   瑞芳醫院收據(98.4.6) 500     12   瑞芳醫院收據(98.4.6) 500     13   瑞芳醫院收據(98.4.6) 500     14   三軍總醫院附設基隆服務處收據(98.4.9) 1,000     15   雲林若瑟醫院收據(98.4.7) 1,000     16   雲林若瑟醫院收據(98.4.7) 1,000     17   雲林若瑟醫院收據(98.4.7) 1,000     18   雲林若瑟醫院收據(98.4.7) 1,000     19   雲林若瑟醫院收據(98.4.7) 1,000     20   雲林若瑟醫院收據(98.4.7) 1,000     21   雲林若瑟醫院收據(98.4.7) 1,000     22   雲林若瑟醫院收據(98.4.7) 1,000     23   雲林若瑟醫院收據(98.4.7) 1,000     24   雲林若瑟醫院收據(98.4.7) 1,000     25   雲林若瑟醫院收據(98.4.7) 1,000     26   雲林若瑟醫院收據(98.4.7) 1,000     27   雲林若瑟醫院收據(98.3.24) 1,000   100 153 1 98年4月24日 00000000000 台中童綜合醫院收據(98.4.17) 70,000 70,760 廖瑋怡犯詐欺取財罪，處有期徒刑參月，如易科罰金，以新臺幣壹仟元折算壹日。   2   台中童綜合醫院收據(98.4.17) 760   101 154 1 98年5月4日 0000000000 醫院收據(98) 54,000 55,000 廖瑋怡犯詐欺取財罪，處有期徒刑參月，如易科罰金，以新臺幣壹仟元折算壹日。   2   高雄鳳山醫院收據(98.4.15) 1,000   102 155 1 98年5月8日 00000000000 苗栗大千綜合醫院收據(98.4) 22,000 77,000 廖瑋怡犯詐欺取財罪，處有期徒刑參月，如易科罰金，以新臺幣壹仟元折算壹日。   2   苗栗弘大醫院收據(98.4.22) 1,000     3   苗栗弘大醫院收據(98.4.22) 1,000     4   苗栗弘大醫院收據(98.4.24) 1,000     5   苗栗弘大醫院收據(98.4.15) 1,000     6   苗栗弘大醫院收據(98.4.7) 1,000     7   苗栗弘大醫院收據(98.4.3) 1,000     8   苗栗弘大醫院收據(98.4.1) 1,000     9   苗栗弘大醫院收據(98.3.27) 1,000     10   苗栗弘大醫院收據(98.3.25) 1,000     11   苗栗弘大醫院收據(98.3.25) 1,000     12   苗栗弘大醫院收據(98.3.24) 1,000     13   苗栗弘大醫院收據(98.3.16) 1,000     14   苗栗弘大醫院收據(98.3.23) 1,000     15   苗栗弘大醫院收據(98.3.17) 1,000     16   苗栗弘大醫院收據(98.3.16) 1,000     17   苗栗弘大醫院收據(98.3.11) 1,000     18   苗栗弘大醫院收據(98.3.11) 1,000     19   苗栗弘大醫院收據(98.3.2) 1,000     20   苗栗弘大醫院收據(98.2.17) 1,000     21   苗栗醫院收據(98.4.20) 1,000     22   苗栗醫院收據(98.4.13) 1,000     23   苗栗醫院收據(98.4.10) 1,000     24   苗栗醫院收據(98.4.17) 1,000     25   苗栗醫院收據(98.4.14) 1,000     26   苗栗醫院收據(98.4.13) 1,000     27   苗栗醫院收據(98.4.9) 1,000     28   苗栗醫院收據(98.4.9) 1,000     29   苗栗醫院收據(98.4.3) 1,000     30   苗栗醫院收據(98.3.27) 1,000     31   苗栗醫院收據(98.3.24) 1,000     32   苗栗醫院收據(98.4.6) 1,000     33   苗栗醫院收據(98.3.31) 1,000     34   苗栗醫院收據(98.3.27) 1,000     35   苗栗醫院收據(98.3.27) 1,000     36   苗栗醫院收據(98.3.27) 1,000     37   苗栗醫院收據(98.3.9) 1,000     38   苗栗醫院收據(98.3.24) 1,000     39   苗栗醫院收據(98.3.16) 1,000     40   苗栗醫院收據(98.3.16) 1,000     41   苗栗醫院收據(98.3.20) 1,000     42   苗栗醫院收據(98.3.16) 1,000     43   苗栗醫院收據(98.3.13) 1,000     44   苗栗醫院收據(98.3.6) 1,000     45   苗栗醫院收據(98.3.9) 1,000     46   苗栗醫院收據(98.3.3) 1,000     47   苗栗醫院收據(98.3.5) 1,000     48   苗栗醫院收據(98.3.2) 1,000     49   苗栗醫院收據(98.3.6) 1,000     50   苗栗醫院收據(98.3.6) 1,000     51   苗栗醫院收據(98.3.3) 1,000     52   苗栗醫院收據(98.3.3) 1,000     53   苗栗醫院收據(98.3.3) 1,000     54   苗栗醫院收據(98.2.13) 1,000     55   苗栗醫院收據(98.3.3) 1,000     56   苗栗醫院收據(98.2.25) 1,000   103 156 1 98年5月14日 00000000000 台中童綜合醫院收據(98.5.7) 82,000 82,880 廖瑋怡犯詐欺取財罪，處有期徒刑參月，如易科罰金，以新臺幣壹仟元折算壹日。   2   台中童綜合醫院收據(98.5.7) 880   104 157  98年5月18日 00000000000 高雄義大醫院收據(98.5.6) 73,000 73,000 廖瑋怡犯詐欺取財罪，處有期徒刑參月，如易科罰金，以新臺幣壹仟元折算壹日。 105 158  98年5月18日 00000000000 彰化秀傳醫院收據(98.5.12) 61,020 61,020 廖瑋怡犯詐欺取財罪，處有期徒刑參月，如易科罰金，以新臺幣壹仟元折算壹日。 106 159 1 98年5月18日 00000000000 基隆醫院收據(98.4.22) 1,000 66,000 廖瑋怡犯詐欺取財罪，處有期徒刑參月，如易科罰金，以新臺幣壹仟元折算壹日。   2   基隆醫院收據(98.4.23) 1,000     3   基隆醫院收據(98.4.23) 1,000     4   基隆醫院收據(98.4.23) 1,000     5   基隆醫院收據(98.4.27) 1,000     6   基隆醫院收據(98.4.30) 1,000     7   基隆醫院收據(98.4.30) 1,000     8   基隆醫院收據(98.4.30) 1,000     9   基隆醫院收據(98.4.30) 1,000     10   基隆醫院收據(98.4.30) 1,000     11   基隆醫院收據(98.4.30) 1,000     12   基隆醫院收據(98.4.30) 1,000     13   基隆醫院收據(98.5.7) 1,000     14   基隆長庚醫院收據(98.5.12) 53,000   107 160 1 98年5月19日 00000000000 桃園敏盛綜合醫院收據(98.5.6) 20,000 57,460 廖瑋怡犯詐欺取財罪，處有期徒刑參月，如易科罰金，以新臺幣壹仟元折算壹日。   2   合作金庫匯費收據(98.5.6) 30     3   桃新醫院收據(98.5.8) 7,100     4   郵局匯費收據(98.5.6) 30     5   聖保祿修女會醫院收據(98.5.6) 12,450     6   建保局北區分局收據(98.4.28) 3,000     7   合作金庫匯費收據(98.4.28) 30     8   建保局北區分局收據(98.4.21) 2,700     9   合作金庫匯費收據(98.4.21) 30     10   建保局北區分局收據(98.4.24) 3,600     11   合作金庫匯費收據(98.4.24) 30     12   建保局北區分局收據(98.4.16) 3,900     13   合作金庫匯費收據(98.4.16) 30     14   建保局北區分局收據(98.5.5) 4,500     15   合作金庫匯費收據(98.5.5) 30   108 161  98年5月20日 00000000000 彰化基督教醫院收據(98.4.29) 151,810 151,810 廖瑋怡犯詐欺取財罪，處有期徒刑參月，如易科罰金，以新臺幣壹仟元折算壹日。 【重複核銷訴訟費用：合計82萬5938元】         109 162 1 99年9月16日/99年9月17日 00000000000 郭妤綺執行費(99.9.8) 1,582 5,805 廖瑋怡犯詐欺取財罪，處有期徒刑參月，如易科罰金，以新臺幣壹仟元折算壹日。   2   陳庭喬執行費(99.8.31) 136     3   陳庭喬執行費(99.8.31) 1,232     4   詹月梅執行費(99.9.9) 2,855   110 163 1 99年9月17日/99年9月21日 00000000000 邱素瑛執行費(99.9.14) 2,343 68,132 廖瑋怡犯詐欺取財罪，處有期徒刑參月，如易科罰金，以新臺幣壹仟元折算壹日。   2   劉意美執行費(99.9.14) 65,789   111 164 1 99年9月29日/99年9月30日 00000000000 彭賴清琴裁判費(99.8.25) 20 68,692 廖瑋怡犯詐欺取財罪，處有期徒刑參月，如易科罰金，以新臺幣壹仟元折算壹日。   2   劉玥彤戶謄費(99.9.21) 40     3   涂淑菁裁判費(99.9.13) 500     4   劉意美執行費(99.9.14) 65,789     5   邱素瑛執行費(99.9.14) 2,343   112 165 1 99年9月30日/99年10月4日 00000000000 胡素貞裁判費(99.9.13) 500 6,900 廖瑋怡犯詐欺取財罪，處有期徒刑參月，如易科罰金，以新臺幣壹仟元折算壹日。   2   李琇冠執行費(99.9.14) 6,400   113 166 1 99年10月4日/99年10月5日 00000000000 陳庭喬執行費(99.9.8) 1,232 71,594 廖瑋怡犯詐欺取財罪，處有期徒刑參月，如易科罰金，以新臺幣壹仟元折算壹日。   2   陳庭喬執行費(99.8.31) 136     3   詹月梅執行費(99.9.9) 2,855     4   郭妤綺執行費(99.9.8) 1,582     5   劉意美執行費(99.9.14) 60,000     6   劉意美執行費(99.9.14) 5,789   114 167 1 99年10月6日/99年10月11日 00000000000 李王秀冠執行費(99.9.14) 6,400 72,189 廖瑋怡犯詐欺取財罪，處有期徒刑參月，如易科罰金，以新臺幣壹仟元折算壹日。   2   劉意美執行費(99.9.14) 65,789   115 168 1 99年10月13日/99年10月15日 00000000000 郭妤綺執行費(99.9.8) 1,582 14,317 廖瑋怡犯詐欺取財罪，處有期徒刑參月，如易科罰金，以新臺幣壹仟元折算壹日。   2   陳庭喬執行費(99.9.8) 1,232     3   詹月梅執行費(99.9.9) 2,855     4   胡素貞裁判費(99.9.13) 500     5   彭賴清琴戶謄費(99.9.13) 500     6   李琇冠執行費(99.9.14) 6,400     7   梁麗香執行費(99.9.23) 1,248   116 169  99年10月15日/99年10月18日 00000000000 黃淑華裁判費(99.9.30) 15,548 15,548 廖瑋怡犯詐欺取財罪，處有期徒刑參月，如易科罰金，以新臺幣壹仟元折算壹日。 117 170 1 99年10月20日/99年10月22日 00000000000 黃淑華裁判費(99.9.30) 15,548 23,196 廖瑋怡犯詐欺取財罪，處有期徒刑參月，如易科罰金，以新臺幣壹仟元折算壹日。   2   李琇冠執行費(99.9.14) 6,400     3   梁麗香執行費(99.9.23) 1,248   118 171 1 99年10月20日/99年10月22日 00000000000 王繼名裁判費 500 2050 廖瑋怡犯詐欺取財罪，處有期徒刑參月，如易科罰金，以新臺幣壹仟元折算壹日。   2   黃鳳蓮裁判費 500     3   鄭秋紅裁判費 500     4   柯謝秀珠廣告費 550   119 172 1 99年10月25日/99年10月26日 00000000000 詹月梅執行費(99.9.9) 2,855 70,987 廖瑋怡犯詐欺取財罪，處有期徒刑參月，如易科罰金，以新臺幣壹仟元折算壹日。   2   劉意美執行費(99.9.14) 65,789     3   邱素瑛執行費(99.9.14) 2,343   120 173 1 99年10月28日/99年10月29日 00000000000 陳盈靜裁判費(99.10.21) 6,830 43,440 廖瑋怡犯詐欺取財罪，處有期徒刑參月，如易科罰金，以新臺幣壹仟元折算壹日。   2   江愛惠裁判費(99.10.26) 14,662     3   黃淑華裁判費(99.9.30 15,548     4   李琇冠執行費(99.9.14) 6,400   121 174 1 99年11月1日/99年11月3日 00000000000 蔡碧惠裁判費(99.10.27) 3,970 10,826 廖瑋怡犯詐欺取財罪，處有期徒刑參月，如易科罰金，以新臺幣壹仟元折算壹日。   2   陳盈靜裁判費(99.10.21) 6,830   122 175 1 99年11月10日/99年11月11日 00000000000 蔡文娟裁判費(99.10.25) 1,000 34,629 廖瑋怡犯詐欺取財罪，處有期徒刑參月，如易科罰金，以新臺幣壹仟元折算壹日。   2   詹月梅執行費(99.9.9) 2,855     3   曾瑩瑩裁判費(99.11.4) 500     4   梁麗香執行費(99.9.23) 1,248     5   蔡碧惠裁判費(99.10.27) 3,970     6   陳盈靜裁判費(99.10.21) 6,830     7   陳怡珍裁判費(99.11.8) 18,226   123 176 1 99年11月15日/99年11月18日 00000000000 陳庭喬執行費(99.9.8) 1,232 32,340 廖瑋怡犯詐欺取財罪，處有期徒刑參月，如易科罰金，以新臺幣壹仟元折算壹日。   2   郭妤綺執行費(99.9.8) 1,582     3   凃淑菁裁判費(99.9.13) 500     4   蔡碧惠裁判費(99.10.27) 3,970     5   陳盈靜裁判費(99.10.21) 6,830     6   陳怡珍裁判費(99.11.8) 18,226   124 177 1 99年11月22日/99年11月23日 00000000000 蔡文娟裁判費(99.10.25) 1,000 31,774 廖瑋怡犯詐欺取財罪，處有期徒刑參月，如易科罰金，以新臺幣壹仟元折算壹日。   2   陳怡珍裁判費(99.11.8) 18,226     3   蔡碧惠裁判費(99.10.27) 3,970     4   曾瑩瑩裁判費(99.11.4) 500     5   陳盈靜裁判費(99.10.21) 6,830     6   梁麗香執行費(99.9.23) 1,248   125 178 1 99年11月26日/99年11月30日 00000000000 李香蘭裁判費(99.11.18) 5,290 30,346 廖瑋怡犯詐欺取財罪，處有期徒刑參月，如易科罰金，以新臺幣壹仟元折算壹日。   2   陳怡珍裁判費(99.11.8) 18,226     3   陳盈靜裁判費(99.10.21) 6,830   126 179 1 99年12月1日/99年12月3日 00000000000 李香蘭裁判費(99.11.18) 5,290 30,846 廖瑋怡犯詐欺取財罪，處有期徒刑參月，如易科罰金，以新臺幣壹仟元折算壹日。   2   陳怡珍裁判費(99.11.8) 18,226     3   陳盈靜裁判費(99.10.21) 6,830     4   鄭秋紅裁判費(99.10.5) 500   127 180 1 99年12月6日/99年12月8日 00000000000 許玉霞裁判費(99.11.24) 500 31,346 廖瑋怡犯詐欺取財罪，處有期徒刑參月，如易科罰金，以新臺幣壹仟元折算壹日。   2   柯謝秀珠裁判費(99.11.23) 500     3   李香蘭裁判費(99.11.18) 5,290     4   陳怡珍裁判費(99.11.8) 18,226     5   陳盈靜裁判費(99.10.21) 6,830   128 181 1 99年12月10日/99年12月14日 00000000000 彭賴清琴裁判費(99.12.7) 5,010 35,356 廖瑋怡犯詐欺取財罪，處有期徒刑參月，如易科罰金，以新臺幣壹仟元折算壹日。   2   李香蘭裁判費(99.11.18) 5,290     3   陳怡珍裁判費(99.11.8) 18,226     4   陳盈靜裁判費(99.10.21) 6,830   129 182 1 99年12月13日/99年12月14日 00000000000 黃芝庭裁判費(99.11.29) 1,000 2,020 廖瑋怡犯詐欺取財罪，處有期徒刑參月，如易科罰金，以新臺幣壹仟元折算壹日。   2   林玲紅裁判費(99.12.6) 500     3   李玉華裁判費(99.11.26) 500   130 183 1 99年12月15日/99年12月17日 00000000000 吳麗秋裁判費(99.12.9) 10,999 16,289 廖瑋怡犯詐欺取財罪，處有期徒刑參月，如易科罰金，以新臺幣壹仟元折算壹日。   2   李香蘭裁判費(99.11.18) 5,290   131 184 1 99年12月20日/99年12月21日 00000000000 吳秀英裁判費(99.12.14) 8,150 13,060 廖瑋怡犯詐欺取財罪，處有期徒刑參月，如易科罰金，以新臺幣壹仟元折算壹日。   2   黃臺珠裁判費(99.12.9) 4,910   132 185 1 99年12月21日/99年12月22日 00000000000 吳麗秋裁判費(99.12.9) 10,999 16,289 廖瑋怡犯詐欺取財罪，處有期徒刑參月，如易科罰金，以新臺幣壹仟元折算壹日。   2   李香蘭裁判費(99.11.18) 5,290   133 186 1 99年12月23日/99年12月24日 00000000000 黃臺珠裁判費(99.12.9) 4,910 24,059 廖瑋怡犯詐欺取財罪，處有期徒刑參月，如易科罰金，以新臺幣壹仟元折算壹日。   2   吳秀英裁判費(99.12.14) 8,150     3   吳麗秋裁判費(99.12.9) 10,999   134 187 1 100年1月3日/100年1月5日 00000000000 黃臺珠裁判費(99.12.9) 4,910 29,349 廖瑋怡犯詐欺取財罪，處有期徒刑參月，如易科罰金，以新臺幣壹仟元折算壹日。   2   吳秀英裁判費(99.12.14) 8,150     3   吳麗秋裁判費(99.12.9) 10,999     4   李香蘭裁判費(99.11.18) 5,290   135 188 1 100年1月6日/100年1月10日 00000000000 黃臺珠裁判費(99.12.9) 4,910 24,559 廖瑋怡犯詐欺取財罪，處有期徒刑參月，如易科罰金，以新臺幣壹仟元折算壹日。   2   吳秀英裁判費(99.12.14) 8,150     3   吳麗秋裁判費(99.12.9) 10,999     4   徐沛瑜裁判費(99.12.14) 500   



附表二（貨幣單位：新臺幣）         【以不實單據核銷：合計27萬7650元】         編號 項次  時間 案件編號 請款單據 偽造之印文  撥款金額 主文 1 189  101年5月22日 00000000000 偽造之高雄市桃園區建山國民小學領據之公文書(101.5.9) ①高雄縣桃園鄉建山國民小學印文1枚 ②承辦人曾國義印文1枚 ③出納鄭淑敏印文1枚 ④主計張哲文印文1枚 ⑤校長林蓉儀印文1枚 26,000 廖瑋怡犯行使偽造公文書罪，處有期徒刑壹年。 2 190  101年5月30日 00000000000 偽造之高雄市桃園區建山國民小學領據之公文書(101.5.28) ①高雄縣桃園鄉建山國民小學印文1枚 ②承辦人曾國義印文1枚 ③出納鄭淑敏印文1枚 ④主計張哲文印文1枚 ⑤校長林蓉儀印文1枚 40,000 廖瑋怡犯行使偽造公文書罪，處有期徒刑壹年。 3 191  101年8月8日 00000000000 偽造之高雄市桃園區建山國民小學領據之公文書(101.7.31) ①高雄縣桃園鄉建山國民小學印文1枚 ②承辦人曾國義印文1枚 ③出納鄭淑敏印文1枚 ④主計張哲文印文1枚 ⑤校長林蓉儀印文1枚 20,000 廖瑋怡犯行使偽造公文書罪，處有期徒刑壹年。 4 192 1 102年6月10日 00000000000 偽造之高雄市桃園區建山國民小學領據之公文書(102.6.5) ①高雄縣桃園鄉建山國民小學印文1枚 ②承辦人曾國義印文1枚 ③出納鄭淑敏印文1枚 ④主計張哲文印文1枚 ⑤校長林蓉儀印文1枚 50,000 廖瑋怡犯行使偽造公文書罪，處有期徒刑壹年。   2   古早味小吃館免用發票收據(102.6.1)  20,000    3   保富國際股份有限公統一發票（102.5.23)  1,200  5 193 1 102年6月19日 00000000000 偽造之高雄市桃園區建山國民小學領據之公文書(102.6.17) ①高雄縣桃園鄉建山國民小學印文1枚 ②承辦人曾國義印文1枚 ③出納鄭淑敏印文1枚 ④主計張哲文印文1枚 ⑤校長林蓉儀印文1枚 100,000 廖瑋怡犯行使偽造公文書罪，處有期徒刑壹年。   2   赤崁樓小吃店免用統一發票收據(102.6.13)  4,450  6 194  102年8月27日 00000000000 越南翠玉食品行(102.7.20)  16,000 廖瑋怡犯詐欺取財罪，處有期徒刑參月，如易科罰金，以新臺幣壹仟元折算壹日。